【裁判字號】    99,審易,4619
【裁判日期】    991118
【裁判案由】    竊盜
【裁判全文】
臺灣高雄地方法院刑事判決            99年度審易字第2559號
公  訴  人  臺灣高雄地方法院檢察署檢察官
被      告  乙○○
上列被告因竊盜案件，經檢察官提起公訴（99年度偵字第11952
號、第26983 號），本院依簡式審判程序審理，判決如下：
    主  文
乙○○犯攜帶兇器竊盜未遂罪，處有期徒刑伍月，如易科罰金，
以新臺幣壹仟元折算壹日。又犯竊盜未遂罪，處有期徒刑月，
如易科罰金，以新臺幣壹仟元折算壹日。應執行有期徒刑陸月，
如易科罰金，以新臺幣壹仟元折算壹日。
    事實及理由
一、犯罪事實：
  (一)乙○○於民國99年4 月1 日15時許，在高雄縣大寮鄉○○○
    段稻田旁，見林黃日所裝設、連接抽水馬達與電錶之電線置
    於該處，且四下無人，竟意圖為自己不法之所有，基於竊盜
    犯意，手戴在現場拾得之絕緣手套1 雙，並以隨手在路邊撿
    拾客觀上足供作兇器使用之鐵條1 支為工具，將連接電錶一
    端之電線割斷後，正欲割斷埋在馬路旁之另一端電線著手竊
    盜之際，旋為警當場查獲而未得手，並扣得電線1 條（長30
    公尺、價值約新臺幣2000元）、手套1 雙、鐵條1 支等物。
  (二)乙○○另於99年8 月16日11時10分許，騎乘車牌號碼2JG-97
    7 號重型機車，行經丙○○所種植、位於高雄縣大寮鄉○○
    路531 巷6 號後方菜園，因見四下無人，竟意圖為自己不法
    之所有，基於竊盜犯意，著手竊取丙○○所架設用以支撐鐵
    絲圍籬之鐵條1 支，惟正拉扯拔取鐵條之際，適為路人謝豐
    隆發現並報警處理，始未得逞。
二、程序部分：
    本件被告乙○○所犯係死刑、無期徒刑、最輕本刑為3 年以
    上有期徒刑以外之罪，其於準備程序中就被訴事實為有罪之
    陳述，經法官告知簡式審判程序之旨，並聽取公訴人、被告
    之意見後，本院裁定進行簡式審判程序，合先敘明。
三、證據名稱：
  (一)高雄縣政府警察局林園分局99年4 月1 日之扣押筆錄、扣押
    物品目錄表、現場查獲照片。
  (二)證人即被害人林黃日之證述。
  (三)證人即查獲員警曾裕昌之證述。
  (四)高雄縣政府警察局林園分局99年8 月16日之扣押筆錄、扣押
    物品目錄表、現場查獲照片。
  (五)證人即被害人丙○○之證述。
  (六)證人即被害人謝豐隆之證述。
  (七)被告之自白。
四、論罪：
    按刑法第321 條第1 項第3 款之攜帶兇器竊盜罪，係以行為
    人攜帶兇器為其加重條件，此所謂兇器，其種類並無限制，
    凡客觀上足以對人之生命、身體、安全構成威脅，具有危險
    性之兇器為已足，並不以攜帶之初有行兇之意圖為必要；又
    此所謂兇器，其種類並無限制，凡客觀上足對人之生命、身
    體、安全構成威脅，具有危險性之兇器均屬之（最高法院94
    年度台上字第3149號判決及79年臺上字第5253號判例意旨參
    照）。查被告在現場拾獲而攜帶之鐵條1 支，已足以將電線
    割斷，顯見該等物品之質地堅硬且銳利，客觀上自屬於足以
    殺傷人之生命、身體之器械，應為具有危險性之兇器無訛。
    是核被告乙○○就犯罪事實(一)所為，係犯刑法第321 條第2
    項、第1 項第3 款之攜帶兇器竊盜未遂罪；就犯罪事實(二)所
    為，係犯刑法第320 條第2 項、第1 項之竊盜未遂罪。又被
    告均已著手於竊盜行為之實施，尚未得手即遭查獲，為未遂
    犯，均應依刑法第25條第2 項之規定，按既遂犯之刑減輕其
    刑。
五、科刑：
    爰審酌被告正值壯年，不思以正途賺取所需，恣意竊取他人
    財物，且攜帶兇器行竊，幸未傷及他人，所為實有可議，惟
    念及被告犯後坦承犯行，並參以所竊取物品均已返還被害人
    ，有領據及贓物認領保管單附卷為憑，被害人所受損害已有
    減輕，及被告犯罪動機、智識程度等一切情狀，分別量處如
    主文所示之刑及諭知易科罰金之折算標準，並定應執行刑與
    諭知易科罰金折算標準，以資懲儆。至扣案之手套、鐵條，
    雖係供本件犯罪所用之物，惟非被告所有，業據其供陳在卷
    ，亦非違禁物，爰均不予宣告沒收，附此敘明。
據上論斷，應依刑事訴訟法第273 條之1 第1 項、第299 條第1
項前段、第310 條之2 、第454 條，刑法第321 條第2 項、第1
項第3 款、第320 條第2 項、第1 項、第25條第2 項、第41條第
1 項、第8 項、第51條第1 項第5 款，刑法施行法第1 條之1 ，
判決如主文。
本案經檢察官甲○○到庭執行職務。
中    華    民    國    99    年    11    月    18    日
                  刑事第十庭    法  官  王靖茹
以上正本證明與原本無異。
如不服本判決應於收受判決後10日內向本院提出上訴書狀，並應
敘述具體理由。其未敘述上訴理由者，應於上訴期間屆滿後20日
內向本院補提理由書(均須按他造當事人之人數附繕本)「切勿逕
送上級法院」。
中    華    民    國    99    年    11    月    18    日
                                書記官  楊明月
附錄本案論罪科刑法條：
〈中華民國刑法第321 條〉
犯竊盜罪而有左列情形之一者，處6 月以上、5 年以下有期徒刑
：
一  於夜間侵入住宅或有人居住之建築物、船艦或隱匿其內而犯
    之者。
二  毀越門扇、牆垣或其他安全設備而犯之者。
三  攜帶兇器而犯之者。
四  結夥三人以上而犯之者。
五  乘火災、水災或其他災害之際而犯之者。
六  在車站或埠頭而犯之者。
前項之未遂犯罰之。
〈中華民國刑法第320條〉
意圖為自己或第三人不法之所有，而竊取他人之動產者，為竊盜
罪，處5  年以下有期徒刑、拘役或 5 百元以下罰金。
意圖為自己或第三人不法之利益，而竊佔他人之不動產者，依前
項之規定處斷。
前二項之未遂犯罰之。

司法院資訊處製作；財團法人民間司法改革基金會備份。
